臺灣苗栗地方法院民事裁定            100年度家聲字第187號
聲  請  人  簡雅筑
相  對  人  簡文豪
上列當事人間聲請選任特別代理人事件，本院裁定如下：
    主  文
選任龍繼懋（民國五十二年七月二十一日出生，身分證統一編號
：Ｚ000000000號）為相對人簡文豪於辦理被繼承人簡
德光遺產分割事件之特別代理人。
聲請程序費用新臺幣壹仟元由聲請人負擔。
    理  由
一、本件聲請意旨略以：聲請人為相對人之姐即其監護人，因相
    對人之曾祖父簡明義於民國71年6 月14日死亡，留有遺產，
    而相對人之祖父簡金城先於67年2 月7 日死亡，相對人之父
    簡德光依法代位繼承為簡明義之第一順位繼承人，惟相對人
    之父簡德光嗣後亦於81年8 月10日死亡，相對人與聲請人同
    為簡德光之繼承人，為辦理被繼承人簡德光遺產分割事宜，
    彼此間利害相反，致聲請人不宜擔任相對人之法定代理人，
    而龍繼懋為相對人之舅舅，爰聲請選任龍繼懋為相對人於辦
    理關於被繼承人簡德光遺產分割事件之特別代理人等語。
二、按監護人之行為與受監護人之利益相反或依法不得代理時，
    法院得因監護人、受監護人、主管機關、社會福利機構或其
    他利害關係人之聲請或依職權，為受監護人選任特別代理人
    ，民法第1098條第2 項定有明文。經查，聲請人主張其為相
    對人之姐及監護人，因相對人之曾祖父簡明義於71年6 月14
    日死亡，留有遺產，而相對人之祖父簡金城先於67年2 月7
    日死亡，相對人之父簡德光依法代位繼承為簡明義之第一順
    位繼承人，惟相對人之父簡德光嗣後亦於81年8 月10日死亡
    ，相對人與聲請人均為簡德光之繼承人等情，業據其提出戶
    籍謄本、簡明義之繼承系統表、財政部臺灣省中區國稅局財
    產歸屬資料清單、全國贈與資料清單等件為證，自堪信為真
    實。又相對人與聲請人同為簡德光之繼承人，就遺產之分割
    利益相反，且依民法第106 條之規定，聲請人不得自己代理
    ，是聲請人自不得就本件遺產分割事件擔任相對人之法定代
    理人。茲審酌龍繼懋為相對人之舅舅，非本件遺產分割事件
    之繼承人，且其有意願擔任相對人之特別代理人，並提出戶
    籍謄本及同意書等件在卷可參，故堪認由其擔任相對人之特
    別代理人應可善盡保護相對人權益之責任，爰選任龍繼懋為
    相對人於辦理被繼承人簡德光遺產分割事件之特別代理人。
三、依非訟事件法第21條第1 項前段，裁定如主文。
中    華    民    國    100   年    12    月    27    日
                  家事法庭    法  官  曾明玉
以上正本係照原本作成。
如對本裁定抗告，須於裁定送達後十日之不變期間內，向本院提
出抗告狀，並繳納抗告費新臺幣壹仟元。
                              書記官  黃惠雯
中    華    民    國    100   年    12    月    27    日